# 求助陈版主关于对赌协议

提问人：小 郑 7412 时间：2022-01-03 15:31:19
陈版主您好，公司A和公司B成立了公司C,A对C有51%控制权，构成非同一控制下企业合并，B对C有49%控制权。如果C达不成业绩，由B回购51%的股权并且补偿目标业绩与实际业绩的差额。1.A现在要上市，对A构成上市障碍嘛。2.A是确认长期股权投资，股权回购和现金补偿都确认为交易性金融资产嘛，那股权回购初始金额和后续计量怎么来弄，麻烦陈版主也说下股权回购和现金补偿怎么进行会计处理的。

回答人：chenyiwei
1 、虽然这种对赌条件在上市公司并购交易中常见，但这更多地是为了保护上市公司及其中小股东利益。如果非上市公司搞这种条款，可能被质疑A对C有无实际控制权。建议关注为何B愿意对A单方面承担对赌补偿义务。
2 、假设该交易具有商业合理性，且A控制C，则A应收少数股东B的业绩补偿参照非同一控制下企业合并中的或有对价处理。参考：《监管规则适用指引——会计类第 1 号》之“1-6 同一控制下企业合并的会计处理”中“二、同一控制下企业合并同时购买少数股东权益的交易中，少数股东作出的业绩承诺”。